臺灣臺北地方法院刑事判決　　　　　　　94年度簡上字第79號
上　訴　人　臺灣臺北地方法院檢察署檢察官
上　訴　人　丁○○
即　被　告
被　　　告　戊○○
上列上訴人等因傷害案件，不服本院94年度簡字第478號中華民
國94年3月23日第一審判決 (聲請簡易判決處刑案號: 臺灣臺北
地方法院檢察署93年度偵字第19403號)，本院管轄之第二審合議
庭判決如下：
    主  文
上訴均駁回。
    事  實
一、丁○○與周莉莉同於民國93年5月10日上午11時許，在臺北
    市中山區○○○路○段76號2樓德信證券股份有限公司 (下簡
    稱德信證券)貴賓室內看盤，因看盤期間，對於政治人物之
    批評有所爭執，丁○○與周莉莉發生口角 (丁○○及周莉莉
    互告公然侮辱部分，均已由檢察官為不起訴處分確定)。嗣
    周莉莉之子戊○○經同事告知其母遭人怒罵，遂於同日上午
    11時30分，前往上址德信證券乙○○經理辦公室內查看，並
    與丁○○發生口角爭執，爭執中丁○○與戊○○分別基於傷
    害他人身體之故意，互相毆打對方身體，致丁○○受有全身
    多處挫傷 (左頰、左頭頂、左鎖骨、左膈下、右前臂)、右
    耳上1公分撕裂傷及後頸、右後腰皮膚受損等傷害；致戊○○受有雙手及手臂多處擦傷、前胸壁挫傷等傷害。
二、案經丁○○、戊○○訴由臺灣臺北地方法院檢察署檢察官偵
    查聲請簡易判決處刑。
    理  由
一、本件上訴人即被告丁○○、被告戊○○對於檢察官於聲請簡
    易判決處刑時所提證據之證據能力均不爭執，首開敘明。
二、訊據被告戊○○坦認前開犯行；訊據上訴人即被告丁○○則
    矢口否認有何傷害戊○○之行為，辯稱:
    (一)伊是被戊○○毆打，以戊○○高壯之身型，伊怎麼可能毆
      打被告戊○○?
    (二)被告戊○○身上的傷勢，可能為其毆打上訴人即被告丁○○所致；可能為自己另行碰撞導致；亦有可能為與在旁之
      證人乙○○於混亂中碰撞的，若係上訴人即被告丁○○所
      為，為何上訴人即被告丁○○在事發後，雙手完好如初?
    (三)證人乙○○之證詞不實，被告戊○○為圖脫罪卸責，與證
      人乙○○串通偽證。事實上，證人乙○○於案發當日下午
      4時許，與德信證券之營業員徐木津帶著水果，與上訴人
      即被告丁○○，約在臺北市○○○路真鍋咖啡廳見面，並
      當面道歉稱: 未料到周莉莉會辱罵上訴人即被告丁○○，
      亦不知戊○○不分青紅皂白的攻擊上訴人即被告丁○○，
      伊願意當調人，請求原諒等語，足徵乙○○之證詞不實在
      云云。
三、認定被告戊○○有罪之證據及理由:
    壹、供述證據方面:
    (一)告訴人丁○○之指訴。
    (二)證人丙○○、乙○○於偵查時及本院審理之證述。
    (三)被告戊○○之自白。
    貳、非供述證據方面:
    國立臺灣大學醫學院附設醫院診斷證明書乙紙，證明上訴人
    即被告曾於93年5月10日到該院急診，並有事實欄所載之受
    傷事實。
四、認定上訴人即被告丁○○有罪之證據及理由:
    壹、供述證據方面:
    (一)告訴人戊○○之指訴。
    (二)證人乙○○於本院審理中經具結後明確證稱: 我看到的時
      候，他們已經在打，他們互相夾在一起，我也有見到丁○○出手打戊○○，他們扭打在一起，但我不知道扭打在什
      麼地方等語 (見本院94年8月4日審理筆錄第7至9頁)。
      由證人乙○○之證詞可知，上訴人即被告丁○○有毆打
        被告戊○○之行為。
      至於上訴人即被告丁○○質疑證人乙○○未能明白指出
        伊毆打被告戊○○身體之何部位，顯見其偽證云云。但
        查二人相互扭打時，既無規則可循，可能找對方有空隙
        之部位出拳毆打，亦可能任意出拳，自第三人的角度觀
        之，實無法判定任何一方下一步會攻擊對方身體之何部
        位，證人只能觀察到二人扭打在一起之情形，從而，證
        人乙○○之證詞尚無不實之處，亦符合情理之常，故上
        訴人即被告丁○○曾就此部分質疑，殊非可採。
      又上訴人即被告丁○○屢屢爭執: 事後證人乙○○有攜
        水果到咖啡廳向伊道歉云云。惟查，證人甲○○到庭證
        稱: 乙○○當時是說，他沒想到戊○○直接到經理室去
        毆打丁○○，導致丁○○受傷，然後覺得非常抱歉，他
        說願意當中間人，若丁○○願意，他願意帶戊○○一起
        來和解等語 (見同日審判筆錄第13頁)。證人甲○○所
        為之證詞，僅能證明事後證人乙○○有試圖居中和解之
        事實；更何況，證人甲○○續證稱: 「 (乙○○跟你們
        會商，除了說周莉莉的言語，或說願意居中協調促成和
        解，也是基於業務員照顧顧客之天職與心態來慰勉丁○○嗎?) 應該是這樣的心態... 這樣的心態，我覺得勸
        勉的情況比較多，希望能化解 (是否也就是說乙○○這
        番話，是希望他能夠繼續在德信證券看盤嗎?) 我想是
        」
        等語 (見同日之審判筆錄第14、15頁)，足徵，證人乙○○基於公司業務的關係，不希望客人吵架後，不至德
        信證券看盤，故有促成和解之行為，其在和解之時，也
        沒說過上訴人即被告丁○○沒有毆打戊○○之行為，上
        訴人即被告丁○○屢為此爭執，顯非可採。
      又證人乙○○係德信證券之經理，上訴人即被告丁○○
        係其客戶，被告戊○○亦係其客戶之子，就利害關係而
        言，並無偏坦任何一方之動機。被告屢陳詞證人乙○○
        作偽證云云。然而，檢察官雖依刑事訴訟法第161條第1
        項對於被告之犯罪事實負有舉證責任，但檢察官既已提
        出被告戊○○之傷單及證人乙○○、林水生之證詞，經
        本院審酌後，已得上訴人即被告丁○○有傷害被告戊○○之確信，則上訴人即被告丁○○欲推翻本院對其有罪
        之確信，自應提出證人乙○○有作偽證之證據，來推翻
        乙○○之證言。但上訴人即被告僅憑一己之猜測，或挑
        惕證人之證言 (如稱: 沒證稱毆打何部位或對與本案無
        關當天辦公室的情形與證人爭執)；或將事後證人乙○○試圖居中協調之事解讀為「證人乙○○於審判外表示
        上訴人即被告丁○○沒有傷害被告戊○○之行為」，不
        僅與事實不符，本院亦認為均無法推翻證人乙○○證詞
        之真實性；甚且，證人乙○○何須甘冒偽證罪之風險，
        去證稱兩個客戶有相互毆打，甚有可能丟掉二個客戶之
        動機? 證人乙○○係證稱二人扭打，並非單單證稱上訴
        人即被告丁○○毆打被告戊○○而已。從而，上訴人即
        被告丁○○此部分之辯解，本院亦認不足憑採。
    (三)證人林水生雖然後來聞聲前來，但亦證稱: 聽到打鬥聲前
      來，看到二人彎腰抱在一起等語 (見同日審判筆錄第4頁)
      ，足徵上訴人即被告丁○○並未如其所辯被打到倒在地上
      ，從而上訴人即被告丁○○辯稱: 被告戊○○一進門就打
      我的太陽穴，我就倒下去，我再爬起來時又打我胸、腹、
      頭部之辯詞並不實在。
    貳、非供述證據方面:
    國軍松山醫院診斷證明書乙紙，其上記載被告戊○○受有如
    事實欄傷害之事實，且於93年5月10日到該院門診換藥，上
    訴人即被告丁○○雖質疑該傷勢之由來，然查，基於如上舉
    證責任之法理，上訴人即被告丁○○對被告戊○○之傷勢非
    當日造成，有「舉證之必要」，惟上訴人即被告丁○○僅漫
    天懷疑指責，並未提出證據證明該項診斷證明書之真實性有
    何可疑之處，亦非可採。
    、綜合上述，上訴人即被告丁○○傷害之行為亦堪認定。
五、本院認為上訴人即被告丁○○上訴無理由:
    (一)關於上訴人即被告丁○○稱「伊是被戊○○毆打，以戊○○高壯之身型，伊怎麼可能毆打被告戊○○? 」乙節，然
      查，被告戊○○受有「雙手及手臂多處擦傷、前胸壁挫傷
      」之傷害，審酌被告戊○○之身高較高，上訴人即被告丁○○之身高較矮，則彼等扭打之時，上訴人即被告丁○○
      攻擊之部位，衡情多在胸部以下，被告戊○○之傷勢，與
      證人乙○○之證詞相符合。倘被告所辯之邏輯成立，豈非
      身高較小之人面對身高較高之人，或是身形弱小之人面對
      身形魁武之人，即不可能犯傷害罪? 被告所言，顯係卸責
      之詞，不足採信。
    (二)關於上訴人即被告丁○○稱「被告戊○○身上的傷勢，可
      能為其毆打上訴人即被告丁○○所致；可能為自己另行碰
      撞導致；亦有可能為與在旁之證人乙○○於混亂中碰撞的
      ，若係上訴人即被告丁○○所為，為何上訴人即被告丁○○在事發後，雙手完好如初? 」乙節，亦不符常情，蓋傷
      害他人者，雙手不一定受傷。傷害罪之成立，行為人主觀
      有傷害他人之故意，客觀上進行傷害他人之行為，並發生
      傷害之結果即為既遂，至於行為人施力之大小，係量刑所
      參考之情狀，自非因行為人雙手完好如初，即足推翻行為
      人有傷害之行為，上訴人即被告丁○○之辯解，亦非可採
      。
    (三)關於上訴人即被告丁○○質疑證人乙○○之證詞真實性，
      及質疑被告戊○○診斷證明書之證明力等節，本院已詳如
      上述，茲不贅。
六、本院認為檢察官之上訴無理由:
    (一)檢察官係應上訴人即被告丁○○所請，認原判決對被告戊○○量刑過輕為由上訴。
    (二)然查，二人傷勢中，雖上訴人即被告丁○○所受傷害較被
      告戊○○嚴重，但上訴人即被告丁○○犯罪後否認犯罪，
      態度不佳，故原審斟酌一切情狀量處被告戊○○拘役20日
      ，如易科罰金，以300元折算1日，本院認為尚無不當，故
      檢察官之上訴亦無理由。
七、核上訴人即被告丁○○及被告戊○○所為，均各為刑法第27
    7條第1項之傷害罪。原審判決依刑事訴訟法第449條第1項前
    段、第3項，刑法第277條第1項、第41條第1項前段，罰金罰
    鍰提高標準條例第1條前段、第2條，各判處上訴人即被告丁○○、被告戊○○拘役20日，如易科罰金，以300元折算1日
    ，其認事用法，均無違誤，量刑亦稱妥適。檢察官以原審對
    被告戊○○量刑過輕；上訴人即被告丁○○以原審有如上其
    主張認事用法違誤之情形，分別提出上訴，均無理由，應予
    駁回。
據上論斷，應依刑事訴訟法第455條之1第1項、第3項、第368條
，判決如主文。
本案經檢察官楊智綸到庭執行職務
中　　華　　民　　國　　94　　年　　8 　　月　　16　　日
　　　　　　　　　刑事第六庭審判長法　官　曾正龍
                                  法  官  郭惠玲
                                  法  官  趙子榮
以上正本證明與原本無異。
不得上訴
　　　　　　　　　　　　　　　　  書記官　蔡金臻
中　　華　　民　　國　　94　　年　　8 　　月　　17　　日
